臺灣彰化地方法院民事判決　93年度訴字第86號
原　　　告　未○○
　　　　　　亥○○
　　　　　　天○○
　　　　　　申○○
　　　　　　巳○○
　　　　　　午○○
　　　　　　地○○○
　　　　　　酉○○
共　　　同
訴訟代理人　劉淑華律師
複　代理人　陳亭蘭律師
　　　　　　癸○○
被　　　告　寅○○○
　　　　　　辰○○
　　　　　　子○○○○○○
　　　　　　卯○○○○○○
　　　　　　丑○○○○○○
兼　上五人
訴訟代理人　壬○○
被　　　告　丁○○○
　　　　　　辛○○
　　　　　　戊○○
　　　　　　己○○
　　　　　　丙○○
　　　　　　乙○○
兼　上六人
訴訟代理人　庚○○
被　　　告　甲○○
上列當事人間請求損害賠償事件，本院於民國94年6月27日言詞
辯論終結，判決如下：
    主  文
被告寅○○○、辰○○、林宥權、壬○○、林園婷、林映岑應連
帶給付原告新臺幣壹拾萬玖仟佰伍拾陸元，被告丁○○○、
辛○○、戊○○、己○○、丙○○、庚○○、乙○○應連帶給付
原告新臺幣壹拾萬玖仟佰伍拾陸元，被告甲○○應給付原告
新臺幣壹拾萬玖仟佰伍拾陸元，及各自民國九十三年二月五
日起至清償日止，按週年利率百分之五計算之利息。
原告其餘之訴駁回。
訴訟費用（除減縮部分外）由被告寅○○○、辰○○、林宥權、
壬○○、林園婷、林映岑連帶負擔百分之十五，被告丁○○○、
辛○○、戊○○、己○○、丙○○、庚○○、乙○○連帶負擔百
分之十五，被告甲○○負擔百分之十五，餘由原告負擔。
本判決原告勝訴部分得假執行。
原告其餘假執行之聲請駁回。
    事實及理由
一、按訴狀送達後，原告不得將原訴變更或追加他訴。但被告同
    意、擴張或減縮應受判決事項之聲明者，不在此限。被告於
    訴之變更或追加無異議，而為本案之言詞辯論者，視為同意
    變更或追加，民事訴訟法第255條第1項第1款、第3款、第2
    項分別定有明文。本件起訴狀送達被告後，原告於民國93年
    3月19日具狀，將訴之聲明第1項由「被告寅○○○、辰○○
    、林宥權、壬○○、林園婷、林映岑（下稱被告寅○○○等
    6人）應連帶給付原告新臺幣（下同）350,000元，被告丁○○○、辛○○、戊○○、己○○、丙○○、庚○○、乙○○
    （下稱被告丁○○○等7人）應連帶給付原告350,000元，被
    告甲○○應給付原告350,000元，及各自起訴狀繕本送達被
    告翌日起至清償日止，按週年利率百分之5計算之利息。」
    變更為「被告寅○○○等6人應連帶給付原告310,477元，被
    告丁○○○等7人應連帶給付原告310,477元，被告甲○○應
    給付原告310,477元，及各自起訴狀繕本送達被告翌日起至
    清償日止，按週年利率百分之5計算之利息。」核其性質係
    屬減縮應受判決事項之聲明，且經被告無異議而為本案之言
    詞辯論，應視為被告同意。因此，原告上開訴之變更，與首
    揭規定並無不合，應予准許，合先敘明。
二、原告起訴主張：分割前彰化縣彰化市○○○段西勢子小段30
    5-1、305-5、305-6、305-7地號土地（下稱分割前西勢子小
    段305-1、305-5、305-6、305-7地號土地）均係自同小段30
    5地號土地分割而來。其中，分割前西勢子小段305-1地號土
    地原為被告寅○○○等6人之被繼承人林進福所有；分割前
    西勢子小段305-6地號土地原為被告丁○○○7人之被繼承人
    李木和所有；分割前西勢子小段305-5、305-7地號土地，以
    及分割前同市○○○段141地號土地（下稱分割前西門口段
    141地號土地）原為被告甲○○所有。然因上開5筆土地分別
    位於原為訴外人臺灣省彰化農田水利會所有之分割前彰化縣
    彰化市○○○段660地號土地兩側，且地形不規則，均難以
    單獨利用。林進福、李木和、被告甲○○乃商議將分割前西
    勢子小段305-1、305-5、305-6、305-7地號與分割前西門口
    段141地號等5筆土地，合併劃分為數筆地形完整之土地，分
    別出賣，並由其等3人共同與買受人簽訂買賣契約。訴外人
    戌○○（原名高捌童）與原告之被繼承人高山秀虎於62年1
    月31日共同向林進福、李木和、被告甲○○買受上開5筆土
    地內自分割前西門口段141地號土地東側算起第1、2間，每
    間正面寬14臺尺，長度由彰草路邊至北側排水溝之部分土地
    （下稱系爭土地），然因當時有效之農業發展條例禁止耕地
    分割與增加共有人，故雙方約定出賣人於系爭土地可以過戶
    時，應辦理所有權移轉登記，並約定買賣價金為58,500元，
    由戌○○、高山秀虎於簽訂不動產土地買賣契約書時，先給
    付20,000元，於62年9月2日再給付20,000元，其餘價金則於
    辦理系爭土地所有權移轉登記時再行給付（下稱系爭62年買
    賣契約）。詎農業發展條例於89年1月28日修正施行，刪除
    耕地不得增加共有人之規定，並放寬耕地分割之限制後，林
    進福與被告甲○○竟將分割前西勢子小段305-1、305-7地號
    、分割前西門口段141地號等3筆土地屬系爭土地之部分土地
    ，併同西側相鄰部分土地，分割成為彰化縣彰化市○○○段
    西勢子小段305-11、305-37地號、西門口段141地號土地（
    下稱西勢子小段305-11、305-37地號、西門口段141地號土
    地），並將所有權移轉登記予訴外人施秀芬，致系爭62年買
    賣契約陷於給付不能，林進福、李木和、被告甲○○自應共
    同負給付不能債務不履行之責任。又高山秀虎於83年4月25
    日死亡後，原告為其繼承人；李木和於85年3月19日死亡後
    ，被告丁○○○等7人為李木和之繼承人；林進福於92年11
    月17日死亡後，被告寅○○○等6人為林進福之繼承人，依
    法應分別繼承高山秀虎、李木和、林進福關於系爭62年買賣
    契約之一切權利義務。再者，系爭62年買賣契約之另一買受
    人戌○○業已將系爭62年買賣契約之權利義務全部讓與原告
    ，原告自得依民法第254條規定，以本件起訴狀繕本送達被
    告作為解除系爭62年買賣契約之意思表示，並請求被告返還
    買賣價金40,000元。此外，高山秀虎前於81年10月15日將系
    爭土地轉賣予訴外人林宗德，並向林宗德收取買賣價金600,
    000元（下稱系爭81年買賣契約）。高山秀虎於83年4月25日
    死亡後，原告為其繼承人，依法亦應繼承高山秀虎關於系爭
    81年買賣契約之一切權利義務。然因被告上開給付不能債務
    不履行之行為，致使原告未能依系爭81年買賣契約，將系爭
    土地所有權移轉予林宗德，經林宗德以原告應負給付遲延責
    任為由，解除系爭81年買賣契約，並訴請原告回復原狀，返
    還買賣價金，嗣經本院91年度訴字第736號、臺灣高等法院
    臺中分院91年度上易字第439號民事判決（下稱另案訴訟判
    決），判命原告應連帶給付林宗德600,000元，及自81年11
    月15日起至清償日止，按週年利率百分之5計算之利息。原
    告因而受有支出裁判費9,900元、郵費1,530元，並依另案訴
    訟判決給付林宗德880,000元，合計受有891,430元之損害，
    依民法第226條規定，被告亦應負給付不能債務不履行之損
    害賠償責任。再者，系爭62年買賣契約之出賣人有林進福、
    李木和、被告甲○○等3人，上開返還買賣價金與債務不履
    行損害賠償之債務，其給付復為可分，依民法第271條規定
    ，自應由林進福之繼承人即被告寅○○○等6人、李木和之
    繼承人即被告丁○○○等7人、被告甲○○各分擔3分之1。
    爰基於給付不能債務不履行、解除契約回復原狀、繼承之法
    律關係，請求被告返還買賣價金，以及負損害賠償責任等語
    。並聲明：(一)被告甲○○應給付原告310,477元，被告寅○○○等6人應連帶給付原告310, 477元，被告丁○○○等7人
    應連帶給付原告310,477元，及各自起訴狀繕本送達被告翌
    日起至清償日止，按週年利率百分之5計算之利息；(二)願供
    擔保，聲請宣告假執行。
三、被告則以：否認系爭62年買賣契約之真正。而高山秀虎與林
    宗德間所訂立系爭81年買賣契約，與系爭62年買賣契約無關
    ，原告因另案訴訟所支出費用，以及返還予林宗德之買賣價
    金，自不得請求被告賠償。再者，戌○○、高山秀虎先後僅
    給付買賣價金10,000元予林進福、李木和、被告甲○○，並
    非40,000元等語，資為抗辯。並聲明：原告之訴及假執行之
    聲請均駁回。
四、兩造不爭執之事實：
  (一)高山秀虎於83年4月25日死亡，原告為其繼承人。
  (二)林進福於92年11月17日死亡，被告寅○○○等6人為其繼承
  　人。
  (三)李木和於85年3月19日死亡，被告丁○○○等7人為其繼承人
  　。
五、原告另主張：戌○○、高山秀虎於62年1月31日共同向林進
    福、李木和、被告甲○○買受系爭土地，訂立系爭62年買賣
    契約，並先後給付買賣價金40,000元，因可歸責於被告之事
    由，致給付不能，使原告受有891,430元之損害，原告自得
    解除系爭62年買賣契約，請求被告返還買賣價金，並負給付
    不能債務不履行之損害賠償責任等語，則為被告所否認，並
    以前詞置辯。茲將兩造爭點分述如下：
  (一)關於兩造間有無系爭62年買賣契約存在：
    原告主張：戌○○、高山秀虎於62年1月31日共同向林進福
    、李木和、被告甲○○買受系爭土地，訂立系爭62年買賣契
    約等語，並提出不動產土地買賣契約書（下稱系爭不動產土
    地買賣契約書）為證，被告則否認系爭不動產土地買賣契約
    書之真正。經查：
  1.被告甲○○於另案訴訟本院91年度訴字第736號91年9月18日
    言詞辯論期日到庭作證，經審判長提示系爭不動產土地買賣
    契約書後，具結證稱：該契約不是伊簽的，是伊母親以伊名
    義簽的等語，可見被告甲○○於另案訴訟中，並未否認系爭
    系爭不動產土地買賣契約書之真正。
  2.又林進福、李木和、被告甲○○於62年3月19日另將分割前
    西勢子小段305-1、305-5、305-6、305-7地號與分割前西門
    口段141地號等5筆土地內自分割前西門口段141地號土地東
    側算起第4間，正面寬1丈5尺6寸之部分土地出賣予訴外人曾
    焰盛；其後，曾焰盛再將上開土地劃分為4筆，分別轉賣予
    訴外人曾長成、何鎗標、呂春帆、何素卿；嗣於法令修正後
    ，曾長成之子宇○○，以及何鎗標、呂春帆、何素卿共同代
    曾焰盛給付買賣價金尾款與利息合計二十餘萬元予被告甲○○，被告甲○○即於92年8月28日將自分割前西勢子小段305
    -7地號土地分割而來之彰化縣彰化市○○○段西勢子小段30
    5-29地號土地所有權移轉予宇○○等情，經證人宇○○於本
    院93年6月24日準備程序期日結證明確，並有土地登記謄本
    、不動產買賣契約書影本在卷為憑，堪信林進福、李木和、
    被告甲○○於62年間，確曾將分割前西勢子小段305-1、305
    -5、305-6、305-7地號與分割前西門口段141地號等5筆土地
    ，合併劃分為數筆地形完整之土地，並分別出賣予數人之事
    實。
  3.依卷附曾焰盛於62年3月19日與林進福、李木和、被告甲○○所簽訂之不動產買賣契約書影本所示，其買賣標示欄記載
    「彰化市○○○段壹肆壹地號及西勢子段零伍地號土地，
    以分割後為準」等詞，與原告所提出系爭不動產土地買賣契
    約書之買賣標示欄所載「彰化市○○○段壹肆壹地號及西勢
    子段零伍地號內以分割後為準」等詞，二者記載方式大致
    相符。
  4.再者，卷附曾焰盛於62年3月19日與林進福、李木和、被告
    甲○○所簽訂之不動產買賣契約書影本，林進福、李木和、
    被告甲○○所蓋用之「林進福印」、「李木和印」、「甲○○印」等印文，其大小、形狀、字體、字數，經核與系爭不
    動產土地買賣契約書內之「林進福印」、「李木和印」、「
    甲○○印」等印文，均相符合。至於本院另向戶政機關調取
    李木和、被告甲○○之印鑑登記卡，併同系爭不動產土地買
    賣契約書，先後囑託法務部調查局、內政部警政署刑事警察
    局鑑定系爭不動產土地買賣契約書上「李木和印」、「甲○○印」等印文之真偽，雖因系爭不動產土地買賣契約書上印
    文紋線欠清晰，且無印章實物可資比對，致無法鑑定，此有
    法務部調查局93年11月11日調科貳字第09300434020號鑑定
    通知書、內政部警政署刑事警察局93年11月29日刑鑑字第09
    30235654號函在卷可考。然系爭不動產土地買賣契約書上「
    李木和印」、「甲○○印」等印文，不論大小、形狀、字體
    、字數，與李木和、被告甲○○當時向戶政機關所登記印鑑
    之印文，亦無不同。是以系爭不動產土地買賣契約書上「林
    進福印」、「李木和印」、「甲○○印」等印文，係以林進
    福、李木和、被告甲○○所有印章蓋用之可能性甚高。
  5.綜上所述，堪信原告所提出之系爭不動產土地買賣契約書，
    應為真正，原告主張：戌○○、高山秀虎於62年1月31日共
    同向林進福、李木和、被告甲○○買受系爭土地，並訂立系
    爭62年買賣契約等語，亦應信為真實。
  6.另按繼承人自繼承開始時，除本法另有規定外，承受被繼承
    人財產上之一切權利、義務。但權利、義務專屬於被繼承人
    本身者，不在此限。民法第1148條定有明文。系爭62年買賣
    契約之買受人高山秀虎於83年4月25日死亡，原告為其繼承
    人；出賣人李木和、林進福先後於85年3月19日、92年11月
    17日死亡，被告丁○○○等7人、被告寅○○○等6人分別為
    其等繼承人之事實，既為兩造所不爭執，則原告、被告寅○○○等6人、被告丁○○○等7人依法自應分別繼承高山秀虎
    、林進福、李木和關於系爭62年買賣契約之一切權利義務，
    亦即目前系爭62年買賣契約之買受人應為原告與戌○○，出
    賣人則為被告寅○○○等6人、被告丁○○○等7人與被告甲○○。
  (二)關於原告得否請求返還買賣價金：
  　原告主張：系爭62年買賣契約之另一買受人戌○○業已將系
    爭62年買賣契約之權利義務全部讓與原告，且因可歸責於被
    告之事由，致給付不能，爰依民法第254條規定，以本件起
    訴狀繕本送達被告作為解除系爭62年買賣契約之意思表示，
    並請求被告返還買賣價金40,000元等語。經查：
  1.本件系爭62年買賣契約之另一買受人戌○○已將該買賣契約
    之權利義務全部讓與原告，並於94年5月11日以臺中大全街
    郵局存證信函第457號通知被告等情，經證人戌○○於本院
    94年6月27日言詞辯論期日證述無訛，復有上開存證信函在
    卷可稽，固堪信為真實。惟按當事人之一方將其因契約所生
    之權利義務，概括的讓與第三人承受者，係屬契約承擔，與
    單純的債權讓與不同，非經他方之承認，對他方不生效力（
    最高法院73年度臺上字第1573號判例要旨參照）。亦即戌○○將系爭62年買賣契約之權利義務全部讓與原告，非經被告
    之承認，對被告不生效力。本件原告未主張並舉證證明戌○○將系爭62年買賣契約之權利義務概括讓與原告承受，業經
    被告承認之事實，按諸前揭判例意旨，該契約承擔之行為，
    對被告自不生效力，戌○○與原告仍為系爭62年買賣契約之
    共同買受人，洵堪認定。
  2.按解除權之行使，應向他方當事人以意思表示為之。契約當
    事人之一方有數人者，前項意思表示，應由其全體或向其全
    體為之。民法第258條第1項、第2項定有明文。本件系爭62
    年買賣契約之買受人除原告外，尚包括戌○○在內，按諸前
    揭規定，關於解除系爭62年買賣契約之意思表示，自應由原
    告與戌○○共同向被告為之，始生效力。原告以本件起訴狀
    繕本送達被告作為解除系爭62年買賣契約之意思表示，僅由
    原告為之，自不生解除契約之效力。
  3.按契約解除時，當事人雙方由他方所受領之給付物，應返還
    之，民法第259條第1款固有明文。然本件原告對被告所為解
    除系爭62年買賣契約之意思表示，既不生解除契約之效力，
    系爭62年買賣契約仍屬合法有效，則原告請求被告返還買賣
    價金，與前揭條文所定要件自有未合，不能准許。
  (三)關於原告得否請求給付不能債務不履行損害賠償：
    原告主張：原告因被告給付不能之債務不履行，致林宗德對
    原告提起另案訴訟，原告因而支出裁判費9,900元、郵費1,5
    30元，並依另案訴訟判決內容給付林宗德880,000元，合計
    受有891,430元之損害，被告應負給付不能債務不履行之損
    害賠償責任等語。經查：
  1.按物之出賣人，負交付其物於買受人，並使其取得該物所有
    權之義務，民法第348條第1項定有明文。依系爭62年買賣契
    約與繼承之法律關係，被告負有使戌○○與原告取得系爭土
    地所有權，並交付占有之義務。惟林進福、被告甲○○已先
    後將分割前西勢子小段305-1、305-7地號、分割前西門口段
    141地號等3筆土地屬於系爭土地之部分土地，併同西側相鄰
    部分土地，分割成為西勢子小段305-11、305-37地號、西門
    口段141地號等3筆土地，並以買賣為原因，將所有權移轉予
    施秀芬等情，此有土地登記謄本在卷可稽，被告既非系爭土
    地所有權人，亦非占有人，原告與戌○○自無從請求被告移
    轉系爭土地所有權，並交付占有，被告依系爭62年買賣契約
    所負給付義務，已陷於給付不能，洵堪認定。
  2.按因可歸責於債務人之事由，致給付不能者，債權人得請求
    賠償損害，民法第226條第1項定有明文。被告依系爭62年買
    賣契約所負給付義務，陷於給付不能，既因林進福、被告甲○○將系爭土地另行出賣，並將所有權移轉予施秀芬所致，
    則其給付不能之事由，自屬可歸責於被告，故原告與戌○○
    ，自得請求被告負給付不能債務不履行之損害賠償責任。
  3.按損害賠償，除法律另有規定或契約另有訂定外，應以填補
    債權人所受損害及所失利益為限。依通常情形，或依已定之
    計劃、設備或其他特別情事，可得預期之利益，視為所失利
    益。民法第216條定有明文。又民法第216條第1項所謂所受
    損害，即現存財產因損害事實之發生而被減少，屬於積極的
    損害。所謂所失利益，即新財產之取得，因損害事實之發生
    而受妨害，屬於消極的損害（最高法院48年度臺上字第1934
    號判例意旨參照）。依卷附系爭不動產土地買賣契約書第2
    條之記載，戌○○、高山秀虎於62年1月31日向林進福、李
    木和、被告甲○○買受系爭土地，訂立系爭62年買賣契約時
    ，雙方所約定之買賣價金為58,500元。而高山秀虎於81年10
    月15日將系爭土地轉賣予訴外人林宗德，雙方所約定之買賣
    價金則為600,000元，且經林宗德於81年11月15日給付完畢
    ，此有土地買賣合約書在卷可考。又系爭81年買賣契約，雖
    僅由高山秀虎與林宗德訂立，然系爭62年買賣契約之買受人
    既包括戌○○與高山秀虎2人，則因轉賣系爭土地可獲得之
    預期利益，自應由戌○○與高山秀所共享。是以，被告如履
    行系爭62年買賣契約之義務，將系爭土地所有權移轉予戌○○與原告，則戌○○與原告因轉賣系爭土地可獲得之預期利
    益應為541,500元（600,000元-58,500元）及自81年11月15
    日起之利息。嗣因被告未能將系爭土地所有權移轉予戌○○
    、高山秀虎，致林宗德以給付遲延為由，解除系爭81年買賣
    契約，並提起另案訴訟，請求回復原狀，返還買賣價金，另
    案訴訟判決原告敗訴，命原告應連帶給付林宗德600,000元
    ，及自81年11月15日起至清償日止，按週年利率百分之5計
    算之利息，經原告於92年10月2日與林宗德達成和解，並給
    付880,000元予林宗德等情，此有另案訴訟判決影本、和解
    書在卷為證，復經本院依職權調取另案訴訟民事卷宗，核閱
    無訛。因此，戌○○與原告因給付不能債務不履行所失利益
    金額應包括轉賣之預期利益541,500元，及自81年11月15日
    起至92年10月2日止，按週年利率百分之5計算之利息，合計
    為836,135元（元以下四捨五入；下同）。至於原告依另案
    訴訟判決給付林宗德超過上開金額部分，包括原告因另案訴
    訟而應賠償林宗德之訴訟費用，以及依系爭62年買賣契約原
    應給付之買賣價金58,500元及利息；其中，依系爭62年買賣
    契約原應給付之買賣價金58,500元及利息部分，屬於戌○○
    與原告買受系爭土地之對價，並非因被告給付不能債務不履
    行而生之所受損害或所失利益，自不得列入損害賠償之範圍
    。此外，原告因另案訴訟而賠償林宗德之訴訟費用部分，以
    及原告另主張：其因另案訴訟所支出之裁判費9,900元、郵
    費1,530元等語，固為被告所不爭執，並有收據影本、購買
    票品證明單影本在卷為證。惟按損害賠償之債，以有損害之
    發生及有責任原因之事實，並二者之間，有相當因果關係為
    成立要件。故原告所主張損害賠償之債，如不合於此項成立
    要件者，即難謂有損害賠償請求權存在（最高法院48年度臺
    上字第481號判例意旨參照）。所謂相當因果關係，係以行
    為人之行為所造成之客觀存在事實，依經驗法則，可認通常
    均可能發生同樣損害之結果而言；如有此同一條件存在，通
    常不必皆發生此損害之結果，則該條件與結果並不相當，即
    無相當因果關係；不能僅以行為人就其行為有故意過失，自
    認該行為與損害間有相當因果關係。本件被告依系爭62年買
    賣契約所負移轉系爭土地所有權予戌○○與原告之義務，陷
    於給付不能之客觀存在事實，雖造成林宗德以給付遲延之事
    由，解除系爭81年買賣契約，並向原告請求返還買賣價金，
    然如原告依法自動履行對林宗德所負返還買賣價金之義務，
    林宗德即無提起另案訴訟之必要，亦不發生原告支出與賠償
    另案訴訟費用之結果，故原告所支出與賠償另案訴訟費用，
    係因原告未依法自動履行對林宗德所負返還買賣價金之義務
    所致，與被告給付不能債務不履行之行為間，並無相當因果
    關係，原告此部分主張，自無可採。
  4.按數人負同一債務或有同一債權，而其給付可分者，除法律
    另有規定或契約另有訂定外，應各平均分擔或分受之；其給
    付本不可分而變為可分者亦同。繼承人對於被繼承人之債務
    ，負連帶責任。民法第271條、第1153條第1項分別定有明文
    。本件原告與戌○○既因被告之給付不能債務不履行，而受
    有所失利益836,135元之損害，按諸前揭說明，原告、戌○○自得請求被告負給付不能債務不履行之損害賠償責任。又
    此項金錢損害賠償，其給付既屬可分，且原告、被告寅○○○等6人、被告丁○○○等7人係分別基於繼承之法律關係，
    而承受高山秀虎、林進福、李木和關於系爭62年買賣契約買
    受人或出賣人之地位，揆諸前揭規定，該損害賠償自應由原
    告與戌○○平均分受2分之1，並由被告寅○○○等6人、被
    告丁○○○等7人、被告甲○○平均分擔3分之1，且被告寅
    ○○○等6人、被告丁○○○等7人應各自負連帶責任。因此
    ，原告依給付不能債務不履行之法律關係，得請求被告寅○○○等6人連帶賠償139,356元（836,135÷2÷3）、被告丁○○○等7人連帶賠償139,356元、被告甲○○賠償139,356
    元。
六、從而，原告基於給付不能債務不履行、解除契約回復原狀、
    繼承之法律關係，請求被告寅○○○等6人連帶給付原告139
    ,356元、被告丁○○○等7人連帶給付原告139,356元、被告
    甲○○給付原告139,356元，及各起訴狀繕本送達被告翌日
    即93年2月5日起至清償日止，按週年利率百分之5計算之利
    息，為有理由，應予准許；逾此部分請求，則無理由，應予
    駁回。
七、按所命給付之金額或價額未逾新臺幣500,000元之判決，法
    院應依職權宣告假執行，民事訴訟法第389條第1項第5款定
    有明文。本件原告陳明願供擔保，聲請宣告假執行，關於原
    告勝訴部分，本件判決命被告給付原告之金額合計為418,06
    8元，並未逾500,000元，應依職權宣告假執行，原告此部分
    之聲請即無必要。至原告敗訴部分，其假執行之聲請，即失
    所附麗，應予駁回。
八、訴訟費用負擔之依據：民事訴訟法第79條、第85條第1項但
    書、第2項。
中　　華　　民　　國　　94　　年　　7 　　月　　25　　日
                  民事第二庭    法　官　鄭舜元
以上正本係照原本作成。
如對判決上訴，應於判決送達後20日內向本院提出上訴狀。
中　　華　　民　　國　　94　　年　　7 　　月　　25　　日
                      　　　    書記官　顏督訓
